# 请教各位高手，关于同一控制下控股合并比较报表的问题

提问人：3172454 时间：2015-04-28 12:17:08
子公司的资本公积如何处理，谢谢了

回答人：chenyiwei
子公司的资本公积在合并报表层面按合并后的股权比例分拆，分别转入合并报表层面的资本公积和少数股东权益。

提问人：3172454 时间：2015-05-07 17:46:04
陈版主，研发支出有可能在存货列报？项目期末余额年初余额 账面余额跌价准备账面价值 原材料4,832,376.19 4,832,376.193,367,165.64 3,367,165.64 库存商品4,467,849.141,999,320.932,468,528.215,484,682.16546,087.684,938,594.48 在产品252,501.91 252,501.9131,503.08 31,503.08研发支出58,368.33 58,368.33
发出商品　　　722,437.96 722,437.96上面是一家企业的附注，我的理解是在开发支出列报，同事都说可以，我晕了，上面是一家药企的附注

回答人：chenyiwei
不清楚其背景。一般不会出现此情况，但不排除有特殊原因。如果是接受国家科研经费资助的研究项目，有些企业可能将其列报为存货，到验收后与专项应付款对冲，但该做法在新准则下是不恰当的。

提问人：脚踏实地的小审 时间：2016-04-12 11:18:11
你好，请问一下“实收资本中属于母公司的转入资本公积”这一做法的原理是什么呢？是不是几条分录的合并后的结果？另外，实物中遇到一个问题，同一控制下被合并方的注册资本是 500 万，合并方实际支付的对价是 550 万，那么在比较期间做的分录是： 借：注册资本 500 贷：资本公积 500
还是说把数字改成 550 呢？为什么？谢谢！ PS.已收到陈版主的解答，谢谢陈版主！

回答人：chenyiwei
仍按被合并方的注册资本抵。因为差额 50 在合并方个别报表中已经冲减资本公积了，合并报表层面不应重复冲减。